【裁判字號】    99,易,1516
【裁判日期】    990727
【裁判案由】    違反保護令罪
【裁判全文】
臺灣高雄地方法院刑事判決              99年度易字第1516號
公  訴  人  臺灣高雄地方法院檢察署檢察官
被      告  乙○○
上列被告因違反保護令罪案件，經檢察官提起公訴（99年度偵字
第20096 、22943 號），於被告為有罪之陳述後，本院合議庭裁
定由受命法官獨任進行簡式審判程序，判決如下：
    主  文
乙○○犯違反通常保護令罪，共貳罪，各處有期徒刑貳月，如易
科罰金，以新臺幣壹仟元折算壹日。應執行有期徒刑參月，如易
科罰金，以新臺幣壹仟元折算壹日。
    事  實
一、乙○○與丙○○○係母子，2 人間具有家庭暴力防治法第3
    條3 款所定之家庭成員關係。乙○○前因對丙○○○有實施
    家庭暴力，經本院於99年1 月27日以98年度家護字第1807號
    核發民事通常保護令，諭知乙○○不得對丙○○○實施身體
    或精神上不法侵害之行為，亦不得對丙○○○為騷擾之行為
    ，保護令有效期間為1 年。詎乙○○收受前揭保護令並知悉
    該保護令內容後，竟分別基於違反保護令之犯意，(一)於99年
    6 月12日晚間7 時許，在位於高雄縣林園鄉○○村○○○路
    195 巷1 號之住處，於飲酒後，以「幹你娘」等語辱罵丙○
    ○○。(二)於99年7 月8 日凌晨3 時許，在上址住處，於飲酒
    後，以「幹你娘」等語辱罵丙○○○。以上開方式，對丙○
    ○○為身體或精神上之不法侵害，並對丙○○○為騷擾行為
    ，而違反前開保護令。
二、案經高雄縣政府警察局林園分局報告臺灣高雄地方法院檢察
    署檢察官偵查起訴。
    理  由
一、按本件被告乙○○所犯係死刑、無期徒刑、最輕本刑為3 年
    以上有期徒刑以外之罪，其於準備程序就前揭被訴事實為有
    罪之陳述，經受命法官告知簡式審判程序之旨，並聽取其與
    公訴人之意見後，本院認無不得或不宜改依簡式審判程序進
    行之情形，爰依刑事訴訟法第273 條之1 第1 項規定，裁定
    本件由受命法官獨任進行簡式審判程序，合先敘明。
二、上開犯罪事實，業據被告乙○○於本院審理中坦承不諱，核
    與證人即被害人丙○○○於警詢之證述情節相符（見警一卷
    第5 至7 頁，警二卷第6 至7 頁），並有本院98年度家護字
    第1807號民事通常保護令影本、高雄縣政府警察局林園分局
    處理家庭暴力與兒少保護案件調查紀錄表、高雄縣政府警察
    局林園分局保護令執行記錄表、酒精濃度測試單、員警職務
    報告（見警一卷第8 至11頁，警二卷第9 至10、14頁），足
    認被告前開任意性自白與事實相符，本件事證明確，被告犯
    行堪以認定，應依法論科。
三、按家庭暴力防治法所稱「家庭暴力」，係指家庭成員間實施
    身體或精神上不法侵害之行為；又同法所稱之「騷擾」，係
    指任何打擾、警告、嘲弄或辱罵他人之言語、動作或製造使
    人心生畏怖情境之行為，家庭暴力防治法第2 條第1 款、第
    3 款定有明文。被告乙○○知悉本院核發前揭民事通常保護
    令後，仍以「幹你娘」等語辱罵丙○○○，是核其所為，係
    違反本院依家庭暴力防治法第14條第1 項所為禁止實施家庭
    暴力、禁止騷擾之裁定，而犯家庭暴力防治法第61條第1款
    、第2 款之違反保護令罪。又被告所為雖同時違反上開保護
    令所禁止之2 款行為，然法院依家庭暴力防治法第14條第1
    項規定核發通常保護令者，該保護令之數款規定，僅係違反
    保護令之不同行為態樣，被告出於同一犯意為一違反保護令
    之行為，應屬單純一罪，僅以一違反保護令罪論處。被告上
    開2 次違反保護令之行為，犯意各別，行為互殊，應予分論
    併罰。爰審酌被告前於97年10月間已因違反保護令罪，經本
    院97年度易字第1312號判處拘役59日，復於99年4 月間因違
    反保護令罪，經臺灣高雄地方法院檢察署檢察官以99年度偵
    字第14951 號緩起訴處分在案，竟仍不知悔改，再為本件2
    次違反保護令之行為，對丙○○○動輒以言語暴力相向，足
    見其漠視法秩序之態度，前述處罰顯然無法達到警惕之效，
    實應給予相當之制裁，惟念及被告於犯後坦承犯行，態度尚
    可，違反保護令之行為手段尚非嚴重等一切情狀，分別量處
    如主文所示之刑及諭知易科罰金之折算標準，並定應其執行
    刑及刑法第41條第8 項規定諭知易科罰金之折算標準。
據上論斷，應依刑事訴訟法第273 條之1 第1 項、第284 條之1
、第299 條第1 項前段，家庭暴力防治法第61條第1 款、第2 款
，刑法第11條前段、第41條第1 項前段、第8 項、第51條第5 款
，刑法施行法第1 條之1 ，判決如主文。
本案經檢察官甲○○到庭執行職務。
中    華    民    國    99    年    7    月     27    日
                  刑事第七庭  法  官  林依蓉
以上正本證明與原本無異。
如不服本判決應於收受本判決後10日內向本院提出上訴書狀，並
應敘述具體理由；如未敘述上訴理由者，應於上訴期間屆滿後20
日內向本院補提理由書( 均須按他造當事人之人數附繕本) 「切
勿逕送上級法院」。
中    華    民    國    99    年    7     月    28    日
                              書記官  許珈綺
附錄本判決論罪科刑之法條
家庭暴力防治法第61條第1、2款
違反法院依第14條第1 項、第16條第3 項所為之下列裁定者，為
本法所稱違反保護令罪，處3 年以下有期徒刑、拘役或科或併科
新臺幣10萬元以下罰金：
一、禁止實施家庭暴力。
二、禁止騷擾、接觸、跟蹤、通話、通信或其他非必要之聯絡行
    為。

司法院資訊處製作；財團法人民間司法改革基金會備份。
